臺灣桃園地方法院刑事判決　　　　　　109年度簡上字第712號
上　訴　人
即　被　告　楊雅雯


上列上訴人因竊盜案件，不服本院中華民國109 年8 月13日所為
109 年度桃簡字第1493號第一審刑事簡易判決（聲請簡易判決處
刑案號：109 年度偵字第13426 號），提起上訴，本院管轄之第
二審合議庭判決如下：
    主  文
上訴駁回。
    事實及理由
一、本案經本院合議庭審理結果，認原審以被告楊雅雯犯刑法第
    320 條第1 項之竊盜罪，量處拘役15日，併諭知如易科罰金
    ，以新臺幣（下同）1,000 元折算1 日之折算標準。經核其
    認事用法及量刑均無不當，應予維持。除引用如附件所示第
    一審刑事簡易判決所記載之事實（業經檢察官當庭就聲請簡
    易判決處行書犯罪事實欄一、第二行「2 月11日」更正為「
    2 月17日」）、證據及理由外，並補充「被告於本院準備程
    序、審理時所為之自白」為證據（見本院109 年度簡上字第
    712 號卷㈠，下稱簡上卷㈠，第33至35頁，簡上卷㈡第23頁
    ）。
二、上訴人即被告上訴意旨略以：伊有請里長陪同試著找告訴人
    陳思涵和解，但告訴人和解條件為要求伊購買新手機綁約2
    年，因伊經濟因素收入不佳，無法負擔這筆費用，而且伊只
    有拿空盒子都沒有損壞就還給告訴人了，伊是交給警察還給
    告訴人的，伊拿的盒子是空的，告訴人並沒有損失，伊事後
    再問告訴人，她說盒子已經回收了，伊要養小孩連房租都付
    不出來，認為原審量刑過重，請求從輕量刑等語（見簡上卷
    ㈠第15頁、第33至34頁、簡上卷㈡第20至25頁）。
三、按量刑輕重，係屬事實審法院得依職權自由裁量之事項，苟
    已斟酌刑法第57條各款所列情狀而未逾越法定刑度，不得遽
    指為違法（最高法院72年臺上字第6696號判例意旨參照）。
    又按在同一犯罪事實與情節，如別無其他加重或減輕之原因
    ，下級審法院量定之刑，亦無過重或失輕之不當情形，則上
    級審法院對下級審法院之職權行使，原則上應予尊重（最高
    法院85年度臺上字第2446號判決意旨參照）。從而，刑之量
    定係實體法上賦予法院得為自由裁量之事項，倘法院未有逾
    越法律所規定之範圍，或濫用其權限，即不得任意指摘為違
    法。
四、經查，原判決認定被告罪證明確，而論以刑法第320 條第1
    項之竊盜罪，並審酌被告不思循正途獲取所需，反企圖不勞
    而獲，竊取他人財物，未能尊重他人之財產法益，所為實非
    可取，然念其犯後於本院訊問中終知坦承犯行，態度尚可，
    兼衡被告於警詢時自陳之智識程度、家庭經濟狀況、犯罪之
    動機、目的、手段尚屬平和，併審酌所竊財物價值等一切情
    狀，量處拘役15日，諭知易科罰金之折算標準；復就被告竊
    得之藍芽音箱展示機展示盒，已合法發還告訴人領回，有贓
    物認領保管單在卷可查（詳見偵字卷第21頁），而不予宣告
    沒收。經核其認事用法，均無違誤，量刑亦已斟酌刑法第57
    條所列事項，且未逾越法定刑範圍，或有何顯然失當、濫用
    權限之情事，難認原判決量刑有何違誤或不當。是本件被告
    以原審量刑過重為由上訴，自為無理由，應予駁回。
據上論斷，應依刑事訴訟法第455 條之1 第1 項、第3 項、第36
8 條、第373 條，判決如主文。
本案經檢察官王以文聲請以簡易判決處刑，經檢察官黃翎樵到庭
執行職務
中    華    民    國   110     年    11    月    5    日
                  刑事第十六庭  審判長法  官  游紅桃
                                      法  官  呂宜臻
                                      法  官  鄧瑋琪
以上正本證明與原本無異。
不得上訴。
                                      書記官  陳崇容
中    華    民    國   110    年    11    月    8     日
附件：
臺灣桃園地方法院刑事簡易判決       109年度桃簡字第1493號
聲  請  人  臺灣桃園地方檢察署檢察官
被      告  楊雅雯  女  52歲（民國00年0月00日生）
                    身分證統一編號：Z000000000號
                    住桃園市○○區○○街00號
上列被告因竊盜案件，經檢察官聲請以簡易判決處刑（109 年度
偵字第13426號），本院判決如下：
    主  文
楊雅雯犯竊盜罪，處拘役拾伍日，如易科罰金，以新臺幣壹仟元
折算壹日。
    事實及理由
一、本件犯罪事實及證據，除犯罪事實一第3 行之「藍牙音箱展
    示機展示盒1 個」應更正為「藍芽音箱展示機展示盒1 個」
    ，並補充證據：「被告楊雅雯於本院訊問中之自白」外，其
    餘均引用檢察官聲請簡易判決處刑書之記載（如附件）。
二、論罪科刑：
  ㈠核被告楊雅雯所為，係犯刑法第320 條第1 項之竊盜罪。
  ㈡爰以行為人之責任為基礎，審酌被告不思循正途獲取所需，
    反企圖不勞而獲，竊取他人財物，未能尊重他人之財產法益
    ，所為實非可取，然念其犯後於本院訊問中終知坦承犯行，
    態度尚可，兼衡被告於警詢時自陳之智識程度、家庭經濟狀
    況、犯罪之動機、目的、手段尚屬平和，併審酌所竊財物價
    值等一切情狀，量處如主文所示之刑，諭知易科罰金之折算
    標準。
三、按犯罪所得已實際合法發還被害人者，不予宣告沒收或追徵
    ，刑法第38條之1 第5 項定有明文。被告竊得之藍芽音箱展
    示機展示盒，已合法發還告訴人陳思涵領回，有贓物認領保
    管單在卷可查（詳見偵字卷第21頁），爰不予宣告沒收。
四、依刑事訴訟法第449 條第1 項、第3 項、第454 條第2 項，
    刑法第320 條第1 項、第41條第1 項前段，刑法施行法第1
    條之1 第1 項，逕以簡易判決處刑如主文。
五、如不服本判決，得自收受送達之翌日起20日內，向本院提出
    上訴狀，上訴於本院第二審合議庭（須附繕本）。
本案經檢察官王以文聲請以簡易判決處刑。
中    華    民    國   109    年    8     月    13    日
                  刑事第十七庭    法  官  李思緯
以上正本證明與原本無異。
如不服本判決，應於判決送達後20日內向本院提出上訴狀（應附
繕本）。
                                  書記官  薛福山
中    華    民    國   109    年    8     月    14    日
附錄本案論罪科刑法條全文：
刑法第320條
意圖為自己或第三人不法之所有，而竊取他人之動產者，為竊盜
罪，處 5 年以下有期徒刑、拘役或 50 萬元以下罰金。
意圖為自己或第三人不法之利益，而竊佔他人之不動產者，依前
項之規定處斷。
前二項之未遂犯罰之。
　
附件：
臺灣桃園地方檢察署檢察官聲請簡易判決處刑書
                                    109年度偵字第13426號
    被      告  楊雅雯  女  52歲（民國00年0月00日生）
                        住桃園市○○區○○街00號
                        國民身分證統一編號：Z000000000號
上列被告因竊盜案件，業經偵查終結，認為宜以簡易判決處刑，
茲將犯罪事實及證據並所犯法條分敘如下：
        犯罪事實
一、楊雅雯意圖為自己不法所有，基於竊盜之犯意，於民國109
    年2月11日19時11分許，在桃園市○○區○○路0段000號台
    灣大哥大桃園八德直營門市內，徒手竊取櫃檯上之藍牙音箱
    展示機展示盒1個（價值新臺幣1,785元），得手後旋即步出
    店外，騎乘自行車逃逸。
二、案經陳思涵訴由桃園市政府警察局八德分局報告偵辦。
        證據並所犯法條
一、被告楊雅雯經傳喚未到庭，其於警詢時辯稱：伊看該空盒可
    回收利用，便詢問男店員可否讓伊拿取該空盒，但男店員沒
    有回應，伊就直接拿走，伊沒想到那是店家的展示盒等語。
    經查，上揭犯罪事實，業據證人即告訴人陳思涵證述綦詳，
    並有桃園市政府警察局八德分局扣押筆錄、扣押物品目錄表
    、贓物認領保管單、現場照片及監視器錄影畫面截圖照片等
    在卷可佐，是被告上開所辯顯係卸責之詞，不足採信，其犯
    嫌堪以認定。
二、核被告所為，係犯刑法第320條第1項之竊盜罪嫌。又被告所
    竊得上開藍牙音箱展示機展示盒1個業已發還告訴人，是無
    聲請宣告沒收犯罪所得之必要，併予敘明。
三、依刑事訴訟法第451條第1項聲請逕以簡易判決處刑。
    此  致
臺灣桃園地方法院
中    華    民    國   109    年    5     月    18    日
                              檢  察  官  王以文
本件證明與原本無異
中    華    民    國   109    年    5     月    27    日
                              書  記  官  李純慧
附記事項：
本件係依刑事訴訟法簡易程序辦理，法院簡易庭得不傳喚被告、
輔佐人、告訴人、告發人等出庭即以簡易判決處刑；被告、被害
人、告訴人等對告訴乃論案件如已達成民事和解而要撤回告訴或
對非告訴乃論案件認有受傳喚到庭陳述意見之必要時，請即另以
書狀向簡易法庭陳述或請求傳訊。
所犯法條：
刑法第320條第1項
意圖為自己或第三人不法之所有，而竊取他人之動產者，為竊盜
罪，處 5  年以下有期徒刑、拘役或 5 百元以下罰金。
意圖為自己或第三人不法之利益，而竊佔他人之不動產者，依前
項之規定處斷。
前二項之未遂犯罰之。